臺灣高等法院刑事裁定
111年度抗字第972號
抗  告  人  張佳琪



上列抗告人即受刑人因聲請定其應執行刑案件，不服臺灣桃園地
方法院中華民國111年3月31日裁定（111年度聲字第869號），提
起抗告，本院裁定如下：
    主  文
抗告駁回。
    理  由
一、原裁定略以：
(一)抗告人即受刑人張佳琪（下稱抗告人）因毒品危害防制條例
    等案件，先後經法院判決處如附表編號1至7所示之刑，且均
    確定在案，此有各該裁判書及本院被告前案紀錄表等在卷可
    稽。而如附表編號1所示之罪，其判決確定日期為民國109年
    8月24日，如附表編號2至7所示之罪，其犯罪日期均在109年
    8月24日之前，核與上開規定相符。又如附表編號3、4所示
    之罪，前經臺灣桃園地方法院以110年度審簡字第65號判決
    定應執行有期徒刑7月（聲請意旨誤載為6月），如附表編號
    5至7所示之罪，則經臺灣桃園地方法院以110年度簡上字第1
    73號判決定應執行有期徒刑1年3月，依上開說明，前所定之
    應執行刑均當然失效，臺灣桃園地方法院自應以其各罪宣告
    刑為基礎，定其應執行之刑。是檢察官聲請定其應執行之刑
    ，於法並無不合，應予准許。
(二)臺灣桃園地方法院審酌抗告人所犯各罪，除如附表編號2所
    示之罪為竊盜罪以外，其餘皆屬施用毒品罪，同種類犯罪之
    態樣、手法及所侵害法益均相類似，責任非難重複之程度較
    高，並考量抗告人於臺灣桃園地方法院訊問時陳述之意見，
    兼衡抗告人所犯各罪情節、行為人預防需求、法律目的之內
    部界限及相關刑事政策等一切情狀，為整體非難評價，依刑
    法第53條、第51條第5款之規定，定其應執行有期徒刑1年10
    月，並依刑法第41條第1項前段、第8項規定，諭知易科罰金
    之折算標準等語。
二、抗告意旨略以：抗告人所犯之罪皆屬微罪，按法律屬於自由
    裁定事項並非概無法律性拘束，在法律上有其外部界限及內
    部界限之拘束，亦受比例原則、公平正義原則及法律秩序、
    法律情感、慣例之規範，自95年7月新法施行後已廢除連續
    犯之規定，造成慣犯如竊盜、毒品、詐欺等罪適用數罪併罰
    過重產生不合理現象，各級法院僅針對販毒、強盜等重罪於
    定執行程序避免刑罪過苛之情形，顯已違反公平正義及比例
    原則，且犯案地域不同，偵審檢院亦不同科刑後之定應執行
    刑結果與單一檢院案號定應執行刑結果，兩造刑度比較之下
    ，不可謂天差地別，另參酌最高法院、高等法院對於詐欺、
    偽造文書、毒品等定執行刑案件，輕罪從苛，重罪輕罰，不
    公之處昭然可見，抗告人因毒品案共7罪裁定應執行有期徒
    刑1年10月，實有過苛，抗告人因家庭狀況、學經歷不足誤
    入歧途，已深知往日之非，現遭國家法律制裁，深感悔悟，
    定會在囹圄之中改正觀念習性，早日重返社會，重做有用之
    人，以正國家司法矯正之功效，懇請鈞長重新酌量裁量，給
    予公平從輕之裁定等語。
三、裁判確定前犯數罪者，併合處罰之；數罪併罰，分別宣告其
    罪之刑，其宣告多數有期徒刑者，於各刑中之最長期以上，
    各刑合併之刑期以下，定其刑期，但不得逾30年，刑法第50
    條第1項前段、第51條第5款訂有明文。參其立法意旨，除在
    於緩和多數有期徒刑合併執行所造成之苛酷外，更避免責任
    非難之重複，尤重在矯治犯罪行為人、提升其規範意識，及
    回復社會對於法律規範之信賴，是就應併合處罰之複數有期
    徒刑採行加重單一刑主義，以期責罰相當。乃法院就應併合
    處罰之數個有期徒刑宣告定其應執行刑時，除應遵守上開法
    文所定之外部界限，並應受不得明顯違反公平正義、法律秩
    序理念及目的之規範。具體而言，倘行為人所犯數罪屬相同
    之犯罪類型者（如複數竊盜、施用或販賣毒品等），其責任
    非難重複之程度較高，即得酌定較低之應執行刑；另所犯數
    罪非惟犯罪類型相同，且其行為態樣、手段、動機均相似者
    ，其責任非難重複之程度更高，更可酌定較低之應執行刑。
    再者，數罪併罰之定應執行刑，其目的在將各罪及其宣告刑
    合併斟酌，進行充分而不過度之評價，透過重新裁量之刑罰
    填補受到侵害之社會規範秩序，而非絕對執行累計宣告刑，
    以免處罰過苛，俾符罪責相當之要求，為一種特別量刑過程
    。數罪併罰案件之實體裁判確定後，即生實質之確定力， 
    除因增加經另案判決確定合於數罪併罰之其他犯罪，或原  
    定應執行刑之數罪中有部分犯罪，因非常上訴、再審程序  
    而經撤銷改判，或有赦免、減刑等情形，致原裁判定刑之  
    基礎已經變動，或其他客觀上有責罰顯不相當之特殊情形  
    ，為維護極重要之公共利益，而有另定應執行刑之必要者  
    外，法院應受原確定裁定實質確定力之拘束。已經定應執  
    行刑確定之各罪，除上開例外情形外，法院再就該各罪之  
    全部或部分重複定其應執行刑，前、後二裁定對於同一宣  
    告刑重複定刑，行為人顯有因同一行為遭受雙重處罰之危  
    險，自均屬違反一事不再理原則，不以定刑之各罪範圍全  
    部相同者為限。另刑事訴訟法第370條第2項、第3項，已針
    對第二審上訴案件之定應執行之刑，明定有不利益變更禁止
    原則之適用；而分屬不同案件之數罪併罰，倘一裁判宣告數
    罪之刑，曾經定其執行刑，再與其他裁判宣告之刑定其執行
    刑時，在法理上亦應同受此原則之拘束。 
四、經查：抗告人所犯如附表所示9罪，均經判決確定在案（原
    裁定附表編號3至6有關犯罪日期之記載，各應更正為如附表
    所示），且各罪犯罪時間均在編號1所示判決確定之前，又
    其中編號3至4所示2罪之有期徒刑部分曾經定應執行刑為有
    期徒刑7月，編號5至7所示5罪之有期徒刑部分曾經定應執行
    刑為有期徒刑1年3月等情，有各該判決書及本院被告前案紀
    錄表附卷可稽。原裁定就抗告人所犯如附表所示之罪所處之
    刑，定其應執行刑為有期徒刑1年10月，已審酌各罪之犯罪
    類型、行為次數等整體評價，且係在上開罪刑中之最長期以
    上，及附表所示各罪所處之刑合併之刑期以下，經核並未逾
    越刑法第51條第5款所定量刑裁量之外部性界限，又適用「
    限制加重原則」之量刑原理，對抗告人給予適度之刑罰折扣
    ，符合法律授與裁量權之目的，與所適用法規目的之內部性
    界限無違，亦無違罪刑相當原則，且無已經裁判定應執行刑
    確定之各罪，再就其各罪之全部或部分重複定應執行刑，而
    有違反一事不再理原則之情。再者，法官就個案審理後所判
    處之罪刑，或就被告所犯數罪依法所定之應執行刑長短，均
    係法官依各個案件之犯罪種類、個案刑期、被告犯罪情節、
    犯罪後態度、罪責輕重、犯罪所生危險或損害等刑法第57條
    所列各款情形，綜合審酌而為判斷。因此，自難遽執他案之
    量刑及定應執行刑之裁判情形，作為本案量刑及定應執行刑
    裁判之基準。從而，抗告人徒執前詞，指摘原裁定不當，為
    無理由，應予駁回。 
據上論斷，應依刑事訴訟法第412條，裁定如主文。
中　　華　　民　　國　　111 　年　　8 　　月　　15　　日
                  刑事第十二庭  審判長法  官  陳如玲
　　　　　　　　　                    法  官  蔡如惠
　　　　　　　　　                    法  官  廖建瑜
以上正本證明與原本無異。
不得再抗告。
                                      書記官  邵佩均
中　　華　　民　　國　　111 　年　　8 　　月　　15　　日
附表：
編號  1 2 3 罪名  毒品危害防制條例 竊盜 毒品危害防制條例 宣告刑  有期徒刑2月，如易科罰金，以新臺幣1千元折算1日 有期徒刑2月，如易科罰金，以新臺幣1千元折算1日 有期徒刑6月，如易科罰金，以新臺幣1千元折算1日 犯罪日期  109年1月19日 109年1月30日 109年7月3日凌晨0 時58分許為警採尿時往前回溯26小時內之某時（不含公權力拘束時間） 偵查機關 年度案號  桃園地檢109年度毒偵字第1865號 宜蘭地檢109年度偵緝字第331號 桃園地檢109年度毒偵字第5858號 最後   事實審 法院 臺灣桃園地方法院 臺灣宜蘭地方法院 臺灣桃園地方法院  案號 109年度壢簡字第1532號 110年度易字第43號 110年度審簡字第65號  判決日期 109年7月13日 110年5月12日 110年3月11日  確定  判決 法院 臺灣桃園地方法院 臺灣宜蘭地方法院 臺灣桃園地方法院  案號 109年度壢簡字第1532號 110年度易字第43號 110年度審簡字第65號  判決確定日期 109年8月24日 110年6月23日 110年10月18日 備註  桃園地檢109年度執字第14598號 （已執行完畢） 桃園地檢110年度執助字第2017號 （已執行完畢） 編號3、4經定應執行有期徒刑7月；桃園地檢110年度執字第12582號 

編號  4 5 6 罪名  毒品危害防制條例 毒品危害防制條例 毒品危害防制條例 宣告刑  有期徒刑2月，如易科罰金，以新臺幣1千元折算1日 有期徒刑2月，如易科罰金，以新臺幣1千元折算1日 （共2罪） 有期徒刑6月，如易科罰金，以新臺幣1千元折算1日 （共2罪） 犯罪日期  109年7月3日凌晨0 時58分許為警採尿時往前回溯120小時內之某時（不含公權力拘束時間） 108年12月26日、 109年2月15日下午6時45分許為警採尿時往前回溯26小時內之某時（不含公權力拘束時間） 109年2月15日下午6時45分許為警採尿時往前回溯26小時內之某時（不含公權力拘束時間）、 109年5月10日下午2時許為警採尿時往前回溯26小時內之某時（不含公權力拘束時間） 偵查機關 年度案號  桃園地檢109年度毒偵字第5858號 桃園地檢109年度毒偵字第431號等 桃園地檢109年度毒偵字第431號等 最後   事實審 法院 臺灣桃園地方法院 臺灣桃園地方法院 臺灣桃園地方法院  案號 110年度審簡字第65號 110年度簡上字第173號 110年度簡上字第173號  判決日期 110年3月11日 110年12月10日 110年12月10日  確定  判決 法院 臺灣桃園地方法院 臺灣桃園地方法院 臺灣桃園地方法院  案號 110年度審簡字第65號 110年度簡上字第173號 110年度簡上字第173號  判決確定日期 110年10月18日 110年12月10日 110年12月10日 備註  編號3、4經定應執行有期徒刑7月；桃園地檢110年度執字第12582號 編號5至7經定應執行有期徒刑1年3月；桃園地檢111年度執字第2973號 編號5至7經定應執行有期徒刑1年3月；桃園地檢111年度執字第2973號 

編號  7 （以下空白） （以下空白） 罪名  毒品危害防制條例   宣告刑  有期徒刑1月，如易科罰金，以新臺幣1千元折算1日   犯罪日期  109年5月9日   偵查機關 年度案號  桃園地檢109年度毒偵字第431號等   最後   事實審 法院 臺灣桃園地方法院    案號 110年度簡上字第173號    判決日期 110年12月10日    確定  判決 法院 臺灣桃園地方法院    案號 110年度簡上字第173號    判決確定日期 110年12月10日   備註  編號5至7經定應執行有期徒刑1年3月；桃園地檢111年度執字第2973號